<?xml version='1.0' encoding='utf-8'?>
<verb default="díshuiteáil" disambig="">
  <verbalNoun default="díshuiteáil" />
  <verbalAdjective default="díshuiteáilte" />
  <tenseForm default="díshuiteáil" tense="Past" dependency="Indep" person="Base" />
  <tenseForm default="díshuiteálamar" tense="Past" dependency="Indep" person="Pl1" />
  <tenseForm default="díshuiteáladar" tense="Past" dependency="Indep" person="Pl3" />
  <tenseForm default="díshuiteáladh" tense="Past" dependency="Indep" person="Auto" />
  <tenseForm default="díshuiteáil" tense="Past" dependency="Dep" person="Base" />
  <tenseForm default="díshuiteálamar" tense="Past" dependency="Dep" person="Pl1" />
  <tenseForm default="díshuiteáladar" tense="Past" dependency="Dep" person="Pl3" />
  <tenseForm default="díshuiteáladh" tense="Past" dependency="Dep" person="Auto" />
  <tenseForm default="díshuiteáladh" tense="PastCont" dependency="Indep" person="Base" />
  <tenseForm default="díshuiteálainn" tense="PastCont" dependency="Indep" person="Sg1" />
  <tenseForm default="díshuiteáilteá" tense="PastCont" dependency="Indep" person="Sg2" />
  <tenseForm default="díshuiteálaimis" tense="PastCont" dependency="Indep" person="Pl1" />
  <tenseForm default="díshuiteálaidís" tense="PastCont" dependency="Indep" person="Pl3" />
  <tenseForm default="díshuiteáiltí" tense="PastCont" dependency="Indep" person="Auto" />
  <tenseForm default="díshuiteáladh" tense="PastCont" dependency="Dep" person="Base" />
  <tenseForm default="díshuiteálainn" tense="PastCont" dependency="Dep" person="Sg1" />
  <tenseForm default="díshuiteáilteá" tense="PastCont" dependency="Dep" person="Sg2" />
  <tenseForm default="díshuiteálaimis" tense="PastCont" dependency="Dep" person="Pl1" />
  <tenseForm default="díshuiteálaidís" tense="PastCont" dependency="Dep" person="Pl3" />
  <tenseForm default="díshuiteáiltí" tense="PastCont" dependency="Dep" person="Auto" />
  <tenseForm default="díshuiteálann" tense="PresCont" dependency="Indep" person="Base" />
  <tenseForm default="díshuiteálaim" tense="PresCont" dependency="Indep" person="Sg1" />
  <tenseForm default="díshuiteálaimid" tense="PresCont" dependency="Indep" person="Pl1" />
  <tenseForm default="díshuiteáiltear" tense="PresCont" dependency="Indep" person="Auto" />
  <tenseForm default="díshuiteálann" tense="PresCont" dependency="Dep" person="Base" />
  <tenseForm default="díshuiteálaim" tense="PresCont" dependency="Dep" person="Sg1" />
  <tenseForm default="díshuiteálaimid" tense="PresCont" dependency="Dep" person="Pl1" />
  <tenseForm default="díshuiteáiltear" tense="PresCont" dependency="Dep" person="Auto" />
  <tenseForm default="díshuiteálfaidh" tense="Fut" dependency="Indep" person="Base" />
  <tenseForm default="díshuiteálfaimid" tense="Fut" dependency="Indep" person="Pl1" />
  <tenseForm default="díshuiteálfar" tense="Fut" dependency="Indep" person="Auto" />
  <tenseForm default="díshuiteálfaidh" tense="Fut" dependency="Dep" person="Base" />
  <tenseForm default="díshuiteálfaimid" tense="Fut" dependency="Dep" person="Pl1" />
  <tenseForm default="díshuiteálfar" tense="Fut" dependency="Dep" person="Auto" />
  <tenseForm default="díshuiteálfadh" tense="Cond" dependency="Indep" person="Base" />
  <tenseForm default="díshuiteálfainn" tense="Cond" dependency="Indep" person="Sg1" />
  <tenseForm default="díshuiteálfá" tense="Cond" dependency="Indep" person="Sg2" />
  <tenseForm default="díshuiteálfaimis" tense="Cond" dependency="Indep" person="Pl1" />
  <tenseForm default="díshuiteálfaidís" tense="Cond" dependency="Indep" person="Pl3" />
  <tenseForm default="díshuiteálfaí" tense="Cond" dependency="Indep" person="Auto" />
  <tenseForm default="díshuiteálfadh" tense="Cond" dependency="Dep" person="Base" />
  <tenseForm default="díshuiteálfainn" tense="Cond" dependency="Dep" person="Sg1" />
  <tenseForm default="díshuiteálfá" tense="Cond" dependency="Dep" person="Sg2" />
  <tenseForm default="díshuiteálfaimis" tense="Cond" dependency="Dep" person="Pl1" />
  <tenseForm default="díshuiteálfaidís" tense="Cond" dependency="Dep" person="Pl3" />
  <tenseForm default="díshuiteálfaí" tense="Cond" dependency="Dep" person="Auto" />
  <moodForm default="díshuiteáladh" mood="Imper" person="Base" />
  <moodForm default="díshuiteálaim" mood="Imper" person="Sg1" />
  <moodForm default="díshuiteáil" mood="Imper" person="Sg2" />
  <moodForm default="díshuiteálaimis" mood="Imper" person="Pl1" />
  <moodForm default="díshuiteálaigí" mood="Imper" person="Pl2" />
  <moodForm default="díshuiteálaidís" mood="Imper" person="Pl3" />
  <moodForm default="díshuiteáiltear" mood="Imper" person="Auto" />
  <moodForm default="díshuiteála" mood="Subj" person="Base" />
  <moodForm default="díshuiteálaimid" mood="Subj" person="Pl1" />
  <moodForm default="díshuiteáiltear" mood="Subj" person="Auto" />
</verb>
